【裁判字號】    98,訴,847
【裁判日期】    980826
【裁判案由】    毒品危害防制條例
【裁判全文】
臺灣基隆地方法院刑事判決               98年度訴字第847號
公  訴  人  臺灣基隆地方法院檢察署檢察官
被      告  乙○○
                    （現另案於臺灣基隆監獄執行中）
上列被告因違反毒品危害防制條例案件，經檢察官提起公訴（98
年度毒偵字第1282號、第1344號），被告就被訴事實為有罪之陳
述，本院合議庭裁定由受命法官獨任進行審判，經改依簡式審判
程序審理後判決如下：
    主  文
乙○○施用第一級毒品，累犯，處有期徒刑肆月；又施用第二級
毒品，累犯，處有期徒刑肆月；又施用第一級毒品，累犯，處有
期徒刑捌月。應執行有期徒刑拾壹月。
    事  實
一、乙○○前因施用毒品案件，經本院裁定送觀察、勒戒後，認
    無繼續施用毒品之傾向，於民國93年5 月13日執行完畢釋放
    ，並由臺灣基隆地方法院檢察署檢察官以93年度毒偵字第28
    3 號不起訴處分確定。又因搶奪案件，經本院以93年度訴字
    第77號判決判處有期徒刑2 年確定，於95年1 月15日執行完
    畢（構成累犯）。復因施用第一級毒品案件，經本院以95年
    度訴字第511 號判決判處有期徒刑7 月確定（下稱甲案）及
    以96年度訴字第47號判決判處有期徒刑10月確定（下稱乙案
    ）。另因竊盜案件，經本院以95年度易字第364 號判決判處
    有期徒刑7 月，並由臺灣高等法院以95年度上易字第2580號
    判決駁回上訴確定（下稱丙案）。再因竊盜案件，經本院以
    96年度易字第124 號判決判處有期徒刑6 月，減為有期徒刑
    3 月確定（下稱丁案）。又因竊盜及搶奪案件，經本院以95
    年度訴字第900 號判決判處應執行有期徒刑1 年6 月確定（
    下稱戊案）。其所犯甲、乙、丙案件所處之刑，嗣經本院以
    96年度聲減字第695 號裁定予以減刑，並就其因甲、丙案件
    所處之刑合併定應執行有期徒刑7 月、就乙戊案件所處之刑
    合併定應執行有期徒刑1 年4 月確定。嗣因其所犯丁案件與
    其所犯乙戊案件合於定應執行之要件，本院乃另以96年度聲
    字第761 號裁定就其因乙丁戊案件所處之刑，合併定應執行
    有期徒刑1 年6 月確定。其入監接續執行上開有期徒刑7 月
    、1 年6 月後，於97年12月17日假釋出監。詎其於假釋期間
    ，再次施用第一級毒品，經本院以98年度訴字第317 號判決
    判處有期徒刑7 月確定。其所受假釋之宣告因而遭撤銷，應
    執行殘刑1 月17日。其現入監執行上開有期徒刑7 月及殘刑
    1 月17日中。
二、詎乙○○仍未戒除毒癮，於上開觀察勒戒執行完畢釋放後之
    5年內，復先後為下列施用第一級、第二級毒品之行為：
  (一)乙○○基於施用第一級毒品海洛因之犯意，於98年6 月2 日
    上午11時許，在基隆市○○區○○路「全民一家」之樓梯間
    ，以將第一級毒品海洛因摻水注入注射針筒，再施打入身體
    之方式，施用第一級毒品海洛因1 次。嗣其在上開犯行為有
    偵查權限之機關或公務員知悉前，於98年6 月3 日晚間11時
    許因竊盜案件前往基隆市警察局第四分局說明時，主動向有
    偵查權限之員警供承上開犯行，並接受裁判，其經警所採集
    尿液經送驗，結果呈嗎啡之陽性反應，因而查悉上情。
  (二)乙○○基於施用第二級毒品甲基安非他命之犯意，於98年6
    月18日下午2 、3 時許，在基隆市○○路168 巷友人高宏嘉
    住所，以將第二級毒品甲基安非他命置於燈泡內，再加熱以
    吸食所產生煙霧方式，施用第二級毒品甲基安非他命1 次。
    另基於施用第一級毒品海洛因之犯意，於同年月19日晚上7
    、8 時許，同在上址，以將第一級毒品海洛因摻水注入注射
    針筒，再施打入身體之方式，施用第一級毒品海洛因。嗣於
    98年6 月20日凌晨0 時10分，乙○○騎乘贓車，為警於基隆
    市○○區○○路與愛四路口盤查時查獲，查獲員警見其雙手
    手肘內側有明顯針孔痕跡，認其涉嫌施用毒品，乃於徵得其
    同意後採集其尿液送驗，結果呈嗎啡及甲基安非他命陽性反
    應，始查悉上情；
三、案經基隆市警察局第一分局、第四分局報告臺灣基隆地方法
    院檢察署檢察官偵查後起訴。
    理  由
壹、程序事項：
    本件被告乙○○所犯者非為死刑、無期徒刑、最輕本刑為3
    年以上有期徒刑之罪或高等法院管轄第一審案件，其於準備
    程序進行中，先就被訴事實為有罪之陳述，經告知其簡式審
    判程序之旨，並聽取公訴人、被告之意見後，本院業已依刑
    事訴訟法第273 條之1 第1 項之規定，裁定由受命法官獨任
    以簡式審判程序進行本案之審理。
貳、實體事項：
一、上開事實，業據被告於檢察官偵訊及本院審理時坦承在卷，
    且其為警查獲時所採集之尿液送驗結果，呈嗎啡、安非他命
    、甲基安非他命之陽性反應，有台灣尖端先進生技醫藥股份
    有限公司濫用藥物檢驗報告2 份及基隆市警察局第一分局、
    第四分局偵辦毒品案件尿液檢體對照表各1 紙附卷可佐，足
    徵被告之自白與事實相符，可以採信。又被告前因施用毒品
    案件，經執行觀察、勒戒後，因無繼續施用毒品之傾向，而
    於93年5 月13日執行完畢釋放等情，有臺灣高等法院被告前
    案紀錄表在卷可憑。綜上，本案事證明確，被告於觀察勒戒
    執行完畢釋放後之5 年內，再次施用第一級、第二級毒品之
    犯行洵堪認定，應依法論科。
二、查海洛因、甲基安非他命分係毒品危害防制條例第2 條第2
    項第1 款、第2 款所定之第一級、第二級毒品，是被告如事
    實欄二(一)所示非法施用第一級毒品海洛因之行為，核係犯毒
    品危害防制條例第10條第1 項之施用第一級毒品罪；被告如
    事實欄二(二)所示非法施用第二級毒品甲基安非他命、第一級
    毒品海洛因之行為，核分係犯犯毒品危害防制條例第10條第
    2 項、第1 項之施用第二級、第一級毒品罪。被告因施用而
    持有第一級毒品海洛因、第二級毒品甲基安非他命之低度行
    為，分別為其施用第一級、第二級毒品之高度行為所吸收，
    均不另論罪。又被告前曾受如事實欄一所示之有期徒刑執行
    完畢，有臺灣高等法院被告前案紀錄表在卷可按，其於有期
    徒刑執行完畢後，5 年以內故意再犯本件有期徒刑以上之罪
    ，為累犯，其所犯上開3 罪，均應依法加重其刑。被告係在
    其所犯如事實欄二(一)所示之施用第一級毒品犯行為有偵查權
    限之機關或公務員知悉前，於98年6月3日晚間11時許因竊盜
    案件前往基隆市警察局第四分局說明時，主動向有偵查權限
    之員警供承上開犯行，並接受裁判等情，業據被告供承在卷
    ，且有上開日期被告之警詢筆錄在卷可憑，被告該次施用第
    一級毒品海洛因之犯行合於自首之要件，爰依刑法第62條前
    段規定減輕其刑。又被告所犯如事實欄二(一)所示之施用第一
    級毒品罪，同有時有累犯加重及自首減輕之刑之加重及減輕
    事由，爰依法先加後減之。再被告上開所犯3 罪，犯意各別
    ，行為不同，應予分論併罰。爰審酌其犯罪之動機、曾有施
    用毒品之前科仍不知戒除，惟犯罪後坦承犯行，且所犯施用
    毒品犯行乃戕害自己身心健康，並未危及他人等一切情狀，
    分別量處如主文所示之刑，並定其應執行之刑。
據上論斷，應依刑事訴訟法第273 條之1 第1 項、第299 條第1
項前段，毒品危害防制條例第10條第1 項、第2 項、第23條第2
項，刑法第11條前段、第47條第1 項、第62條前段、第51條第5
款，判決如主文。
本案經檢察官甲○○到庭執行職務。
中    華    民    國    98    年    8    月    26    日
                  刑事第一庭法  官  劉桂金
以上正本證明與原本無異。
如不服本判決應於收受送達後10日內向本院提出上訴書狀，並應
敘述具體理由；其未敘述上訴理由者，應於上訴期間屆滿後20日
內向本院補提理由書 (均須按他造當事人之人數附繕本)「切勿
逕送上級法院」。
中    華    民    國    98    年    8     月    26    日
                            書記官  劉如純
附錄論罪法條：
毒品危害防制條例第10條
施用第一級毒品者，處 6 月以上 5 年以下有期徒刑。
施用第二級毒品者，處 3 年以下有期徒刑。


司法院資訊處製作；財團法人民間司法改革基金會備份。
